【裁判字號】    90,訴,131
【裁判日期】    900831
【裁判案由】    竊盜
【裁判全文】
臺灣基隆地方法院刑事判決                            九十年度訴字第一三一號
    公  訴  人  臺灣基隆地方法院檢察署檢察官
    被      告  己○○
右列被告因竊盜案件，經檢察官提起公訴（九十年度偵字第四二○號號）暨臺灣桃園
地方法院檢察署檢察官移送併案審理（九十年度偵字第三○二二號），本院判決如左
：
    主  文
己○○連續攜帶兇器，毀壞安全設備，於夜間侵入住宅竊盜，累犯，處有期徒刑壹年
陸月。扣案之鐵橇壹把、螺絲起子貳支及手套壹付均沒收。
    事  實
一、己○○曾於民國八十五年間因偽造有價證券、恐嚇、竊盜等案件，經法院判處有
    期徒刑三年二月、七月、八月確定，合併定應執行刑為有期徒刑四年三月，於八
    十八年十月十一日假釋出獄付保護管束，於八十九年六月八日管束期間期滿視為
    執行完畢，猶不知悔改，復基於意圖為自己不法所有之概括犯意，攜帶對於人之
    生命、身體具有威脅，客觀上可為兇器使用之鐵橇、螺絲起子等工具，於附表編
    號一至五所示時間（均為夜間）、地點（均為住宅）及方法，毀壞具防閑作用之
    鐵捲門或開關外蓋後，侵入竊得附表所示財物。嗣因戊○○報警在其家中採集指
    紋，經刑事警察局比對係己○○所有，循線於九十年一月十八日在臺北縣汐止市
    ○○路○段三二二號四樓處查獲，並扣得其所有之鐵橇一把。己○○復承前竊盜
    犯意，又於附表編號六所示時間、地點，攜帶對於人之生命、身體具有威脅，客
    觀上可為兇器使用之螺絲起子二支，毀壞具防閑作用之鐵捲門後侵入，正著手搜
    尋財物之際，為屋主甲○○發現而逃逸致未得手，嗣為適在附近執行任務之警員
    當場查獲，並扣得其所有之螺絲起子二支及手套一付，而悉上情。
二、案經基隆市警察局移送臺灣基隆地方法院檢察署檢察官偵查起訴暨桃園縣警察局
    移送臺灣桃園地方法院檢察署檢察官移送併案審理。
    理  由
一、訊據被告己○○就附表編號一至五所示之竊盜犯行均坦承不諱，核與證人即被害
    人庚○○、乙○○、丙○○、戊○○、丁○○前於警訊、偵查中指訴及本院調查
    中之證述情節大致相符（本院九十年三月二十二日、四月十六日、五月十日訊問
    筆錄均參照），復有扣案之鐵橇一支及卷附贓物領據三紙、內政部警政署刑事警
    察局九十年一月十八日刑紋字第六四七九號鑑驗書一份可資佐證，足認被告此
    部分之自白應與事實相符。至被告雖就附表編號五所示竊得財物辯稱伊僅竊得現
    金四萬餘元，然此業經證人即被害人丙○○證稱：「我當天櫃台抽屜內就有四萬
    多元，收銀機內現金有一、二萬元，我至少損失六萬餘元」（本院九十年四月十
    六日訊問筆錄參照）等語明確，衡情被害人與被告素不相識，亦無怨隙，應無誣
    陷之動機，本院認被告此部分之辯解，尚無足採，被害人丙○○之指訴應屬事實
    。
二、被告雖矢口否認有附表編號六所示竊盜犯行，辯稱伊當時係停車在案發現場抽煙
    ，後來因為遭警察刑求，才供承行竊，扣案螺絲起子及手套係伊從事紋身工作所
    使用云云。然查：
  (一)被告於本院調查審理中辯稱其於警訊中之自白，係遭警刑求所致，應屬非任意性
    自白云云，然被告於本院調查中未能任何證據或證據方法以供查證，依此已難認
    其所為刑求辯解為真實。再者，被告於臺灣桃園地方法院檢察署檢察官偵查中，
    乃至臺灣桃園地方法院為羈押訊問時，均坦承上開竊盜犯行無訛，且均未有隻字
    表示其警訊所供係遭刑求所致（臺灣桃園地方法院檢察署九十年度偵字第三○二
    二號偵查卷第二三、二四頁、臺灣桃園地方法院九十年度聲羈字第六九號卷第四
    、五頁參照），足徵其於本院所為刑求辯解，應係諉卸之詞。另有關被告辯稱曾
    遭警方刑求乙節，業據證人即桃園縣警察局平鎮分局巡佐陳永淇於本院調查中結
    證否認明確（本院九十年五月十日訊問筆錄參照），復查無其他積極證據足認被
    告確曾有遭刑求而為非任意性自白之情，是以被告此部分之辯解，核無足採，應
    先敘明。
  (二)右揭被告如附表編號六所示竊盜犯行，業據被告迭於警訊、偵查及臺灣桃園地方
    法院調查中均坦承不諱，且經被害人甲○○於警訊及本院調查中（本院九十年七
    月二十六日訊問筆錄參照）指訴明確，核與證人陳永淇於本院調查中之證述（本
    院九十年五月十日訊問筆錄參照）情節大致相符，復有扣案之螺絲起子二支、手
    套一付及卷附照片二張可資為證，足認被告於本院否認行竊之辯解，無足採信。
  (三)本案事證明確，被告犯行堪可認定，應依法論科。
三、查被告攜帶可作為兇器使用之工具，毀壞鐵捲門及開關外蓋等安全設備後，侵入
    住宅行竊（其中附表編號四、六並未行竊得手），核其所為，係犯刑法第三百二
    十一條第一項第一款、第二款、第三款及同條第二項等罪。公訴意旨僅認被告涉
    犯刑法第三百二十一條第一項第三款之攜帶兇器竊盜罪，然被告係於單一竊盜犯
    行中同時具備刑法第三百二十一條第一項第一、二、三款加重事由，已如前述認
    定，因屬同一起訴事實範圍內之同一法條項下之各款加重事由，本院依法併予審
    理，尚無變更起訴法條之問題，應予敘明。被告先後多次加重竊盜犯行，時間緊
    接，方法相同，所犯係犯罪構成要件相同之罪，顯係基於概括犯意為之，雖有既
    、未遂之分，仍應依連續犯論以攜帶兇器、毀壞安全設備、夜間侵入住宅竊盜罪
    ，並依法加重其刑。公訴意旨雖僅就附表編號一至五竊盜犯行提起公訴，然未起
    訴部分既與上開論罪部分有如前述連續犯之裁判上一罪關係，本院依法併予審理
    。查被告前曾受如事實欄所載有期徒刑之執行，此有臺灣高等法院被告全國前案
    紀錄表附卷可考，其於有期徒刑執行完畢後五年以內，再犯本件最重本刑為有期
    徒刑以上之刑之罪，為累犯，應遞加重其刑。爰審酌被告正值壯年，不思正途賺
    取金錢，多次攜帶兇器、毀壞安全設備而夜間侵入民宅行竊，嚴重危害社會安寧
    秩序，併其犯後態度等一切情狀，量處如主文所示之刑示懲。
四、扣案之鐵橇一支、螺絲起子二支及手套一付均係被告所有之物，業據其供承在卷
    ，雖非違禁物，然均係被告用供本件犯罪所用之物，已如前述認定，均應依法宣
    告沒收。
五、據上論斷，應依刑事訴訟法第二百九十九條第一項前段，刑法第五十六條、第三
    百二十一條第一款、第二款、第三款、第四十七條、第三十八條第一項第二款，
    判決如主文。
本案經檢察官黃士元到庭執行職務。
中      華      民      國    九十      年      八      月    三十一    日
                                臺灣基隆地方法院刑事第二庭
                                    審判長法  官  邱 志 平
                                          法  官  蔡 岱 霖
                                          法  官  楊 皓 清
右正本證明與原本無異。
對於本件判決如有不服，應於收受送達後十日內，向本院提出上訴書狀，上訴於臺灣
高等法院，並按他造當事人之人數附具繕本。
                                          書記官  邱 李 和
中      華      民      國    九十      年      九      月      三      日
附錄論罪法條
刑法第三百二十一條第一款、第二款、第三款：
犯竊盜罪而有左列情形之一者，處六月以上五年以下有期徒刑：
一、於夜間侵入住宅或有人居住之建築物、船艦或隱匿其內而犯之者。
二、毀越門扇、牆垣或其他安全設備而犯之者。
三、攜帶兇器而犯之者。
附表：
┌──┬─────┬───────┬──────┬───┬───────┐
│編號│ 犯罪時間 │   犯罪地點   │  犯罪方法  │被害人│   竊得財物   │
├──┼─────┼───────┼──────┼───┼───────┤
│    │９月間某│基隆市○○街六│以螺絲起子橇│乙○○│香煙十三條、零│
│ 一 │日凌晨二時│之十四號      │開鐵捲門開關│      │錢六、七百元  │
│    │許        │              │外蓋（另攜帶│      │              │
│    │          │              │鐵橇一支）  │      │              │
├──┼─────┼───────┼──────┼───┼───────┤
│    │月間某│基隆市○○街十│以鐵橇破壞鐵│丁○○│現金二萬餘元  │
│ 二 │日凌晨二時│二號          │捲門        │      │              │
│    │許        │              │            │      │              │
├──┼─────┼───────┼──────┼───┼───────┤
│    │1.７凌晨│基隆市○○路八│同右        │戊○○│現金六萬元、支│
│ 三 │二時許    │號            │            │      │票、身分證、電│
│    │          │              │            │      │話一具        │
├──┼─────┼───────┼──────┼───┼───────┤
│    │1.凌晨│基隆市○○路三│同右        │蘇欽鍊│正著手搜尋財物│
│ 四 │二時許    │九七號        │            │      │時，為蘇欽鍊發│
│    │          │              │            │      │現而逃逸，未遂│
├──┼─────┼───────┼──────┼───┼───────┤
│    │1.凌晨│基隆市○○○街│以螺絲起子破│丙○○│現金六萬餘元、│
│ 五 │二時許    │二三號        │壞鐵捲門開關│      │行動電話二具、│
│    │          │              │外蓋後，打開│      │紀念套幣一組、│
│    │          │              │鐵捲門      │      │金戒指一枚、皮│
│    │          │              │            │      │包二只（內有健│
│    │          │              │            │      │保卡三張、駕照│
│    │          │              │            │      │一張、身分證二│
│    │          │              │            │      │張、提款卡二張│
│    │          │              │            │      │、信用卡一張等│
│    │          │              │            │      │物），證件均已│
│    │          │              │            │      │丟棄。        │
├──┼─────┼───────┼──────┼───┼───────┤
│    │2.１０凌晨│桃園縣平鎮市南│以螺絲起子橇│甲○○│正搜尋財物時為│
│ 六 │三時五十分│東路九號      │開鐵捲門    │      │屋主發現而逃逸│
│    │許        │              │            │      │，未遂        │
└──┴─────┴───────┴──────┴───┴───────┘


司法院資訊處製作；財團法人民間司法改革基金會備份。
